臺灣高雄地方法院民事判決　　　　　　　 94年度訴字第796號
原　　　告　臺北富邦商業銀行股份有限公司
法定代理人　丙○○
訴訟代理人　甲○○
被　　　告　乙○○
當事人間請求返還借款事件，本院於民國94年5 月17日言詞辯論
終結，判決如下：
    主      文
被告應給付原告新臺幣陸拾柒萬零伍佰陸拾陸元，及其中新臺幣
陸拾陸萬壹仟肆佰拾肆元自民國九十三年四月一日起至清償日
止，按週年利率百分之二點五五計算之利息，並自民國九十四年
四月一日起至清償日止，按上開利率百分之二十計算之違約金。
訴訟費用由被告連帶負擔。
本判決於原告以新臺幣貳拾貳萬肆仟元或等值之臺北市政府建設
公債九十年度第一期債票為被告供擔保後，得假執行。
    事實及理由
一、查本件原告名稱本為「臺北銀行股份有限公司」，嗣於民國
    94年1月3日，經核准合併、變更登記並變更名稱為「臺北富
    邦商業銀行股份有限公司」乙節，有原告股份有限公司變更
    登記表乙份在函可稽，其法人同一性不變，併予敘明。
二、原告主張：訴外人黃靜如以被告為連帶保證人，於89年10月
    31日向原告借用新臺幣（下同）0000000 元，並約定期限至
    109 年10月31日止，自借款日起，按年金法按月攤付本息，
    利息依郵政儲金匯業局（現改為中華郵政股份有限公司）二
    年期定期儲金機動利率加碼週年利率1%計算，嗣後郵匯局調
    整上開二年期定期儲金機動利率加碼週年利率時，自調整之
    日起，按新利率加原加碼計算之利息；且約定本息遲延履行
    時，即喪失期限利益，全部債務視為到期，除仍依上開利率
    計算遲延利息外，如逾期清償，在6 個月以內者，按上開利
    率10% ，超過6 個月以上者，按上開利率20% 計付違約金。
    詎黃靜如自91年12月31日起即未按期攤還本息，依約前開借
    款已全部屆期，屢經催討，仍未清償，嗣原告乃聲請拍賣抵
    押物，經臺灣屏東地方法院92年度執字第6415號拍賣抵押物
    強制執行事件受償0000000 元，其中除依約抵充執行費用17
    759 元暨上開借款自91年12月31日起至93年3 月31日止之利
    息55662 元及部分本金0000000 元。目前黃靜如尚積欠原告
    自91年12月31日起至93年3 月31日止之違約金9135元、本金
    661431元，及661431自93年4 月1 日起至清償日止，按週年
    利率2.55% 計算之利息，並自93年4 月1 日起至清償日止，
    按上開利率20% 計算之違約金等借款債務迄未清償，而被告
    既為連帶保證人，爰依消費借貸及連帶保證等法律關係，提
    起本件訴訟等情。並聲明︰除假執行供擔保金額外，餘如主
    文所示。
三、被告則以：伊雖為系爭借款之連帶保證人，不爭執原告主張
    黃靜如尚有如主文所示之本金、利息及違約金等借款債務迄
    未清償之事實，但黃靜如表示願以分期方式，清償系爭借款
    所賸餘之本金、利息及違約金等債務等語置辯。並聲明：駁
    回原告之訴。
四、查本件原告主張上揭之事實，為被告所不爭執，並據原告提
    出個人購屋貸款契約、增補契約、保證書、臺灣屏東地方法
    院民事執行處93年4 月27日屏院高民執己字第92執6415號函
    暨強制執行金額計算書分配表、93年5月3日屏院高民執己字
    第92執6415號債權憑證、中華郵政股份有限公司定儲二年機
    動臺幣放款利率查詢、放款帳卡明細查詢—年金戶本息等為
    證，核屬相符，堪予認定。
五、按稱消費借貸者，謂當事人一方移轉金錢或其他代替物之所
    有權於他方，而約定他方以種類、品質、數量相同之物返還
    之契約。當事人之一方對他方負金錢或其他代替物之給付義
    務而約定以之作為消費借貸之標的者，亦成立消費借貸；借
    用人應於約定期限內，返還與借用物種類、品質、數量相同
    之物；遲延之債務，以支付金錢為標的者，債權人得請求依
    法定利率計算之遲延利息。但約定利率較高者，仍從其約定
    利率；當事人得約定債務人不履行債務時，應支付違約金，
    民法第474條、第478條前段、第233條第1項、第250條第1項
    分別定有明文。又按稱保證者，謂當事人約定，一方於他方
    之債務人不履行債務時，由其代負履行責任之契約。保證債
    務，除契約另有訂定外，包含主債務之利息、違約金、損害
    賠償及其他從屬於主債務之負擔，民法第739 條、第七百四
    十條亦分別定有明文。又保證債務之所謂連帶，係指保證人
    與主債務人負同一債務，對於債權人各負全部給付之責任而
    言（最高法院45年臺上字第1426號判例要旨參照）。是以，
    被告雖辯稱︰黃靜如願以分期方式，清償系爭借款所賸餘之
    本金、利息及違約金等債務等語，惟被告既係系爭借款之連
    帶保證人，對於黃靜如所積欠原告迄未清償如主文所示之本
    金、利息及違約金等系爭借款債務，自應與黃靜如連帶負清
    償之責。
六、從而，原告依據消費借貸及連帶保證等法律關係，訴請被告
    給付如主文所示之本金、利息及違約金，為有理由，應予准
    許。
七、原告陳明願以現金或等值之臺北市政府建設公債90年度第一
    期債票供擔保以代釋明，聲請宣告假執行，核無不合，爰酌
    定如主文第三項所示相當之擔保金額，併予准許之。
據上論結，本件原告之訴為有理由，依民事訴訟法第78條、第39
0條第2項，判決如主文。
中　　華　　民　　國　　94　　年　　5 　　月　　24　　日
                  民事第二庭    法　官　劉定安
正本係照原本作成。
如不服本判決，應於收受送達後20日內向本院提出上訴書狀（須
按他造當事人之人數附繕本）。
中　　華　　民　　國　　94　　年　　5 　　月　　24　　日
                                書記官　王壹理
